<!DOCTYPE html PUBLIC "-//W3C//DTD XHTML 1.0 Transitional//EN" "http://www.w3.org/TR/xhtml1/DTD/xhtml1-transitional.dtd">
<html xmlns="http://www.w3.org/1999/xhtml">
<head>
	<meta http-equiv="Content-Type" content="text/html; charset=iso-8859-1" />
	<title>Ymmärrä suomea</title>
	<style type="text/css" media="all">@import "css/styles.css";</style>
	<script type="text/javascript" src="swfobject.js"></script>
</head>
<body class="font-medium">
	<div id="main-wrapper">
		<div id="topbar"></div>
		<div id="main-menu">
			<table cellspacing="0" cellpadding="0" border="0" class="add-links"><tr>
				<td class="item"><img class="raquo" src="i/raquo.gif" alt="" height="7" width="4" /><a href="/ymmarra/index.php?moduli=sanakirja">Sanakirja</a></td>
				<td class="item"><img class="raquo" src="i/raquo.gif" alt="" height="7" width="4" /><a href="/ymmarra/index.php?moduli=verbit">Verbiluettelo</a></td>
				<td class="item"><img class="raquo" src="i/raquo.gif" alt="" height="7" width="4" /><a href="/ymmarra/index.php?moduli=kielioppi">Kielioppi</a></td>
			</tr></table>
			<table cellspacing="0" cellpadding="0" border="0"><tr>
				<td class="item"><img class="raquo" src="i/raquo.gif" alt="" height="7" width="4" /><a href="/ymmarra/index.php">Etusivu</a></td>
				<td class="item"><img class="raquo" src="i/raquo.gif" alt="" height="7" width="4" /><a href="/ymmarra/index.php?moduli=tekstit">Lukutekstit</a></td>
			</tr></table>
		</div>
		<div id="content">
			<table cellspacing="0" cellpadding="0" border="0" id="content-wrapper"><tr>
				<td>
					<div id="left-menu">
												<div class="header-verb"><span>Verbit</span></div>
						<div class="menu">
								<div class="init"><a href="/ymmarra/index.php?moduli=verbit&kirjain=a">A</a></div>
								<div class="init"><a href="/ymmarra/index.php?moduli=verbit&kirjain=e">E</a></div>
								<div class="init"><a href="/ymmarra/index.php?moduli=verbit&kirjain=h">H</a></div>
								<div class="init"><a href="/ymmarra/index.php?moduli=verbit&kirjain=i">I</a></div>
								<div class="init"><a href="/ymmarra/index.php?moduli=verbit&kirjain=j">J</a></div>
								<div class="init"><a href="/ymmarra/index.php?moduli=verbit&kirjain=k">K</a></div>
								<div class="init"><a href="/ymmarra/index.php?moduli=verbit&kirjain=l">L</a></div>
								<div class="init"><a href="/ymmarra/index.php?moduli=verbit&kirjain=m">M</a></div>
								<div class="init"><a href="/ymmarra/index.php?moduli=verbit&kirjain=n">N</a></div>
								<div class="init"><a href="/ymmarra/index.php?moduli=verbit&kirjain=o">O</a></div>
								<div class="init"><a href="/ymmarra/index.php?moduli=verbit&kirjain=p">P</a></div>
								<div class="init"><a href="/ymmarra/index.php?moduli=verbit&kirjain=r">R</a></div>
								<div class="init"><a href="/ymmarra/index.php?moduli=verbit&kirjain=s">S</a></div>
								<div class="init"><a href="/ymmarra/index.php?moduli=verbit&kirjain=t">T</a></div>
								<div class="init"><a href="/ymmarra/index.php?moduli=verbit&kirjain=u">U</a></div>
								<div class="init"><a href="/ymmarra/index.php?moduli=verbit&kirjain=v">V</a></div>
								<div class="init"><a href="/ymmarra/index.php?moduli=verbit&kirjain=y">Y</a></div>
								<div class="init"><a href="/ymmarra/index.php?moduli=verbit&kirjain=Ä">Ä</a></div>
						</div>					</div>
				</td>
				<td>
					<div id="main-content">
						<div id="path">
							<a href=".">Etusivu</a> &gt; <a href="/ymmarra/index.php?moduli=verbit&kirjain=M">M</a>						</div>
													<h1>MYÖNTÄÄ</h1>
						<table cellspacing="0" cellpadding="0" border="0">
							<tr>
								<td colspan="2" style="padding-bottom:10px;"><strong>Aktiivin indikatiivi</strong></td>
							</tr>
							<tr>
								<td><pre>PREESENS                   
minä      myönnän          
sinä      myönnät          
hän       myöntää          
me        myönnämme        
te        myönnätte        
he        myöntävät        

PASSIIVI
          myönnetään       

IMPERFEKTI                 
         myönsin           
         myönsit           
         myönsi            
         myönsitte         
         myönsimme         
         myönsivät         

PASSIIVI
         myönnettiin       

PERFEKTI
olen     myöntänyt         
olet     myöntänyt         
on       myöntänyt         
olemme   myöntäneet        
olette   myöntäneet        
ovat     myöntäneet        

PASSIIVI
on       myönnetty         

PLUSKVAMPERFEKTI

olin     myöntänyt         
olit     myöntänyt         
oli      myöntänyt         
olimme   myöntäneet        
olitte   myöntäneet        
olivat   myöntäneet        
 
PASSIIVI
oli      myönnetty         
</pre></td>
								<td>&nbsp;&nbsp;&nbsp;</td>
								<td><pre>    KIELTOMUOTO
    en        myönnä
    et        myönnä
    ei        myönnä
    emme      myönnä
    ette      myönnä
    eivät     myönnä


    ei        myännetä

   
    en        myöntänyt
    et        myöntänyt
    ei        myöntänyt
    emme      myöntäneet
    ette      myöntäneet
    eivät     myöntäneet


    ei        myönnetty


      en      ole myöntänyt
      et      ole myöntänyt
      ei      ole myöntänyt
      emme    ole myöntäneet
      ette    ole myöntäneet
      eivät   ole myöntäneet


       ei      ole myönnetty



      en    ollut  myöntänyt
      et    ollut  myöntänyt
      ei    ollut  myöntänyt
      emme  olleet myöntäneet
      ette  olleet myöntäneet
      eivät olleet myöntäneet


       ei    ollut   myönnetty
</pre></td>
							</tr>
						</table>
						<table cellspacing="0" cellpadding="0" border="0">
							<tr>
								<td colspan="2" style="padding-bottom:10px;"><strong>Aktiivin konditionaali</strong></td>
							</tr>
							<tr>
								<td><pre>PREESENS
minä     myöntäisin        
sinä     myöntäisit        
hän      myöntäisi         
me       myöntäisimme      
te       myöntäisitte      
he       myöntäisivät      

PASSIIVI
         myönnettäisiin    

PERFEKTI
olisin   myöntänyt         
olisit   myöntänyt         
olisi    myöntänyt         
olisimme myöntäneet        
olisitte myöntäneet        
olisivat myöntäneet        

PASSIIVI
olisi    myönnetty         
</pre></td>
								<td>&nbsp;&nbsp;&nbsp;</td>
								<td><pre> 
      en          myöntäisi
      et          myöntäisi
      ei          myöntäisi
      emme        myöntäisi
      ette        myöntäisi
      eivät       myöntäisi


      ei           myönnettäisi


      en olisi    myöntänyt
      et olisi    myöntänyt
      ei olisi    myöntänyt
      emme olisi  myöntäneet
      ette olisi  myöntäneet
      eivät olisi myöntäneet


       ei olisi     myönnetty
</pre></td>
							</tr>
						</table>
						<table cellspacing="0" cellpadding="0" border="0">
							<tr>
								<td colspan="2" style="padding-bottom:10px;"><strong>Aktiivin potentiaali</strong></td>
							</tr>
							<tr>
								<td><pre>PREESENS
minä     myöntänen         
sinä     myöntänet         
hän      myöntänee         
me       myöntänemme       
te       myöntänette       
he       myöntänevät       

PASSIIVI
         myönnettäneen     

PERFEKTI
lienen   myöntänyt         
lienet   myöntänyt         
lienee   myöntänyt         
lienemme myöntäneet        
lienette myöntäneet        
lienevät myöntäneet        

PASSIIVI
lienee   myönnetty         
</pre></td>
								<td>&nbsp;&nbsp;&nbsp;</td>
								<td><pre> 
      en          myöntäne
      et          myöntäne
      ei          myöntäne
      emme        myöntäne
      ette        myöntäne
      eivät       myöntäne


       ei          myönnettäne


      en    liene myöntänyt
      et    liene myöntänyt
      ei    liene myöntänyt
      emme  liene myöntäneet
      ette  liene myöntäneet
      eivät liene myöntäneet 


       ei    liene myönnetty
</pre></td>
							</tr>
						</table>
						<table cellspacing="0" cellpadding="0" border="0">
							<tr>
								<td colspan="2" style="padding-bottom:10px;"><strong>Aktiivin imperatiivi</strong></td>
							</tr>
							<tr>
								<td><pre>PREESENS

(sinä)   myönnä            
(hän)    myöntäköön        
(me)     myöntäkäämme      
(te)     myöntäkää         
(he)     myöntäkööt        

PASSIIVI
         myönnettäköön     

PERFEKTI

ole      myöntänyt         
olkoon   myöntänyt         
olkaamme myöntäneet        
olkaa    myöntäneet        
olkoot   myöntäneet        

PASSIIVI

olkoon   myönnetty         
</pre></td>
								<td>&nbsp;&nbsp;&nbsp;</td>
								<td><pre> 

     älä         myönnä
     älköön      myöntäkö
     älkäämme    myöntäkö
     älkää       myöntäkö
     älkööt      myöntäkö


      älköön      myönnettäkö



      älä ole       myöntänyt
      älköön olko   myöntänyt
      älkäämme olko myöntäneet
      älkää olko    myöntäneet
      älkööt olko   myöntäneet



      älköön olko    myönnetty
</pre></td>
							</tr>
						</table>
						<table cellspacing="0" cellpadding="0" border="0">
							<tr>
								<td colspan="2" style="padding-bottom:10px;"><strong>Verbin nominaalimuodot</strong></td>
							</tr>
							<tr>
								<td><pre>I INFINITIIVI              

Lyhyempi muoto:            
         myöntää           

Pitempi muoto:             
         myöntääkseni      
         myöntääksesi
         myöntääkseen
         myöntääksemme
         myöntääksenne
         myöntääkseen

III  INFINITIIVI           

inessiivi    myöntämässä   
elatiivi     myöntämästä   
illatiivi    myöntämään    
adessiivi    myöntämällä
abessiivi    myöntämättä   
instruktiivi myöntämän     
                           
Passiivi
instruktiivi myönnettämän  
                           
                           
</pre></td>
								<td>&nbsp;&nbsp;&nbsp;</td>
								<td><pre> II INFINITIIVI

 inessiivi    myöntäessä
 instruktiivi myöntäen

 Passiivi
 inessiivi    myönnettäessä






   IV INFINITIIVI

   nominatiivi  myöntäminen
   partitiivi   myöntämistä
     

   I PARTISIIPPI
   aktiivi      myöntävä
   passiivi     myönnettävä

   II PARTISIIPPI
   aktiivi      myöntänyt  
   passiivi     myönnetty
</pre></td>
							</tr>
						</table>

					</div>
				</td>
			</tr></table>		</div>
		<div id="footer"><a href="http://www.oph.fi/"><img src="i/oph_logo_ymmarrasuomea.gif" width="157" height="35" alt="OPH" /></a></div>
	</div>
</body>
</html>
